臺北高等行政法院裁定
111年度交上字第328號
上  訴  人  吳月珮                                   
被 上訴 人  臺北市交通事件裁決所
代  表  人  蘇福智（所長）
上列當事人間交通裁決事件，上訴人對於臺灣宜蘭地方法院中華
民國111年8月29日111年度交字第26號行政訴訟判決，提起上訴
，本院裁定如下：
　　主  文
上訴駁回。
上訴審訴訟費用新臺幣柒佰伍拾元由上訴人負擔。
　　理  由
一、按對於交通裁決事件之判決提起上訴，非以其違背法令為理
    由，不得為之，且應於上訴理由中表明原判決所違背之法令
    及其具體內容之事由，或表明依訴訟資料可認為原判決有違
    背法令之具體事實之事由，行政訴訟法第237條之9第2項準
    用第235條第2項及第236條之1規定甚明。是對於地方法院交
    通裁決事件之判決上訴，非以其違背法令，且於上訴理由中
    表明上開事由之一者，即應認為不合法而駁回之。又依同法
    第237條之9第2項準用第236條之2第3項、第243條第1項規定
    ，判決不適用法規或適用不當者，為違背法令；而判決有第
    243條第2項所列各款情形之一者，為當然違背法令。是當事
    人對於地方法院交通裁決事件之判決上訴，如依行政訴訟法
    第237條之9第2項準用第236條之2第3項、第243條第1項規定
    ，以判決有不適用法規或適用不當為理由時，其上訴狀或理
    由書應表明原判決所違背之法令及其具體內容；若係成文法
    以外之法則，應揭示該法則之旨趣，倘為司法院大法官解釋
    ，則為揭示該解釋之字號或其內容。如以行政訴訟法第237
    條之9第2項準用第236條之2第3項、第243條第2項所列各款
    情形為理由時，其上訴狀或理由書，應揭示合於該條項各款
    之事實。上訴狀或理由書如未依此項方法表明者，即難認為
    已對交通裁決事件判決之違背法令有具體的指摘，其上訴自
    難認為合法。
二、上訴人駕駛其所有車牌號碼00-0000號自用小客車（下稱系
    爭車輛），於民國110年12月18日11時30分許，行經宜蘭縣
    校舍路平交道（下稱系爭平交道）時，因有「警示號誌已顯
    示、仍闖越平交道」之違規事實，違反道路交通管理處罰條
    例（下稱道交條例）第54條第1款規定，為平交道微電腦自
    動照相機拍照採證，內政部警政署鐵路警察局花蓮分局（下
    稱舉發機關）員警乃依據採證照片，於111年1月5日填製內
    政部警政署鐵路警察局鐵警行字第U60215372號舉發違反道
    路交通管理事件通知單逕行舉發車主即上訴人，並移送交通
    部公路總局臺北市區監理所宜蘭監理站處理，經該監理站移
    請被上訴人處理。嗣上訴人於應到案日期前向被上訴人表明
    其為駕駛人並陳述意見，經被上訴人函請舉發機關查復後，
    認上訴人有「警鈴已響、閃光號誌已顯示，闖平交道」之違
    規事實，而於111年4月7日製開北市裁催字第22-U60215372
    號違反道路交通管理事件裁決書（下稱原處分），依道交條
    例第54條第1款、第85條第1項、第24條第1項第4款及違反道
    路交通管理事件統一裁罰基準表等規定，裁處上訴人罰鍰新
    臺幣（下同）74,500元，吊扣駕駛執照1年，並應參加道路
    交通安全講習。上訴人不服，提起行政訴訟，經臺灣宜蘭地
    方法院（下稱原審）以111年8月29日111年度交字第26號行
    政訴訟判決駁回上訴人之起訴（下稱原判決）。上訴人不服
    ，提起本件上訴，並聲明：原判決廢棄；原處分撤銷。
三、上訴人對原判決上訴，主張略以：原判決未衡酌上訴人所指
    陳系爭平交道前S標字非依法標繪，又有兩段黃色網狀線影
    響路人判斷等道路安全管理不週，影響上訴人在警報聲響情
    急之下所為判斷之理由，即駁回上訴人之起訴，顯不公允，
    原判決違背法令等語。
四、經核上訴人之上訴理由，雖以原判決違背法令為由，惟原判
    決就此已論明：㈠道交條例第54條第1款規定：「汽車駕駛人
    ，駕車在鐵路平交道有下列情形之一者，處15,000元以上90
    ,000元以下罰鍰，並吊扣其駕駛執照1年。……：一、不遵守
    看守人員之指示，或警鈴已響、閃光號誌已顯示，或遮斷器
    開始放下，仍強行闖越。」第24條第1項第4款規定：「汽車
    駕駛人，有下列情形之一者，應接受道路交通安全講習：……
    四、有第54條規定之情形。」又道路交通安全規則第104條
    第1項第1款、第2款規定：「汽車行駛中，駕駛人看到鐵路
    平交道標誌或標線後，應即將速度減低至時速15公里以下，
    接近平交道時，應依下列規定：一、鐵路平交道設有遮斷器
    或看守人員管理者，如警鈴已響、閃光號誌已顯示或遮斷器
    已開始放下或看守人員表示停止時，應即暫停，俟遮斷器開
    放或看守人員表示通行後，始得通過。如遮斷器未放下或看
    守人員未表示停止時，仍應看、聽鐵路兩方無火車駛來，始
    得通過。二、鐵路平交道設有警鈴及閃光號誌者，警鈴已響
    ，閃光號誌已顯示，駕駛人應暫停俟火車通過後，看、聽鐵
    路兩方確無火車駛來，始得通過。如警鈴未響，閃光號誌未
    顯示，仍應看、聽鐵路兩方無火車駛來，始得通過。」可知
    汽車駕駛人駕駛汽車行經設有遮斷器之鐵路平交道，如警鈴
    已響、閃光號誌已顯示時，駕駛人即應暫停，如仍駛入平交
    道範圍，自屬道交條例第54條第1款所定之違規行為。㈡觀之
    卷附系爭平交道違規採證判讀照片（原審卷第73頁），可清
    晰辨識系爭車輛之車牌號碼00-0000，且明確顯示遮斷器已
    啟動放下，系爭車輛未依規定在系爭平交道黃線網狀區前停
    止線暫停等情，並為上訴人所不否認。足見系爭平交道閃光
    號誌業顯示9.12秒，遮斷器已啟動放下2.12秒時，系爭車輛
    駛入網狀線區進入系爭平交道範圍；其後在系爭平交道號誌
    已顯示10.13秒，遮斷器已啟動放下3.13秒時，系爭車輛仍
    未暫停等，持續行駛通過系爭平交道，則當時上訴人之駕駛
    行為，確有道交條例第54條第1款所定之違規行為。㈢上訴人
    雖以其駕駛系爭車輛行駛至網狀線時聽聞警報聲響，依規定
    網狀區禁止臨時停車，其無所適從，實非故意在警示號誌顯
    示下冒險直行通過平交道云云。然依前述系爭平交道號誌及
    遮斷器動作顯示，在系爭車輛進入系爭平交道範圍前，閃光
    號誌業開始動作顯示9.12秒、遮斷已開始放下2.12秒，顯然
    上訴人在此前已有9.12秒時間可為減速及停車之適當反應，
    然上訴人仍持續進入系爭平交道範圍，並在閃光號誌持續閃
    爍、遮斷器持續放下之情形下，繼續通過系爭平交道，自不
    能認係突然聽聞警報聲響無法為適當反應，所為主張自不足
    取。㈣本件事證已臻明確，兩造其餘攻擊防禦方法並所提證
    據，經斟酌後認均不足影響判決結果，爰不遂一論列等理由
    甚詳。上訴理由無非重述上訴人在原審提出而為原審所不採
    之主張，並就原審取捨證據、認定事實之職權行使，指摘其
    為不當，並就原審法院已論斷者，泛言未論斷或論斷違法，
    而非具體表明合於不適用法規、適用法規不當、或行政訴訟
    法第243條第2項所列各款之情形，難認對原判決之如何違背
    法令已有具體之指摘。依首開規定及說明，應認其上訴為不
    合法，予以駁回。
五、末按交通裁決事件之上訴，行政法院為訴訟費用之裁判時，
    應確定其費用額，此觀行政訴訟法第237條之9第2項準用第2
    37條之8第1項規定即明。本件上訴人對於交通裁決事件之上
    訴，既經駁回，則上訴審訴訟費用750元（上訴裁判費）自
    應由上訴人負擔，故併予確定如主文第2項所示。
六、據上論結，本件上訴為不合法，依行政訴訟法第237條之9第
    2項、第236條之2第3項、第249條第1項前段、第237條之8第
    1項、第104條、民事訴訟法第95條、第78條，裁定如主文。
中　　華　　民　　國　　111 　年　　10　　月　　31　　日
   　　　　　　　   臺北高等行政法院第三庭
                              審判長法  官　 高愈杰
                          　　      法  官　 楊坤樵
                             　　　 法  官   孫萍萍
上為正本係照原本作成。
不得抗告。
中　　華　　民　　國　　111 　年　　10　　月　　31　　日
                                    書記官   李虹儒